最　高　行　政　法　院　裁　定
　　　　　　　　　　　　　94年度裁字第01388號
抗　告　人　甲○○
送達代收人　乙○○
上列抗告人因與相對人銓敘部間任用事件，對於中華民國93年2
月24日臺北高等行政法院91年度訴字第2404號裁定提起抗告，本
院裁定如下︰
　　主  文
抗告駁回。
抗告訴訟費用由抗告人負擔。
　　理  由
一、抗告人現職為臺中縣政府技士，前於民國（下同）八十三年
    七月三日任國立臺中師範學院薦任第八職等至第九職等土木
    工程職系組主任，經相對人審定合格實授，核敘薦任第九職
    等本俸五級五五○俸點，嗣於同年十一月十五日調任該校薦
    任第六職等至第七職等土木工程職系技士，仍敘薦任第九職
    等本俸五級五五○俸點，八十五年九月二十六日抗告人因八
    十三年之考績丁等免職案確定經該校予以免職在案。抗告人
    嗣於八十九年九月十六日再任新竹縣峨眉鄉公所薦任第六職
    等至第七職等土木工程職系技士，經相對人審定合格實授，
    核敘薦任第七職等年功俸五級五五○俸點，嗣於同年十二月
    一日辭職並於同日再任臺中縣政府薦任第六職等至第七職等
    土木工程職系技士，經相對人以九十年四月十三日九十中一
    字第五○七四二二四號函審定合格實授，核敘薦任第七職等
    年功俸五級五五○俸點。抗告人不服，循序提起復審、再復
    審，均遭駁回，遂提起行政訴訟。
二、原裁定駁回抗告人在原審之訴，其理由略以：卷查本件爭訟
    事件，乃抗告人向相對人申請作成審定抗告人之薪級為薦任
    第九職等本俸五級之行政處分，並非相對人對抗告人作成不
    利益之行政處分後，由抗告人請求撤銷之公法上爭議事件。
    因此抗告人提起復審、再復審及行政訴訟，請求保護之目的
    ，均為請求命相對人審定抗告人薪級為薦任第九職等本俸五
    級，有抗告人九十年五月十四日復審書、九十年十月二十九
    日再復審書影本附復審卷及九十一年六月二十五日行政訴訟
    狀附原審卷可稽。是本件爭訟事件，依抗告人事實上之聲明
    及請求行政救濟保護之目的，在於命相對人審定抗告人薪級
    為薦任第九職等本俸五級，乃係請求行政機關為特定行政處
    分之訴，自應提起行政訴訟法第五條第二項之訴訟，否則如
    果單獨聲明撤銷相對人審定其薪級為薦任第七職等年功俸五
    級五五○俸點之行政處分及再復審決定（行政訴訟法第四條
    第一項之訴訟），即使勝訴，並不能使抗告人獲准審定其薪
    級為薦任第九職等本俸五級，則抗告人請求法院保護之目的
    ，因訴訟種類適用錯誤而不能於一次訴訟中實現，此經原審
    法院分別於九十二年七月十八日言詞辯論期日及九十二年八
    月二十五日準備程序經審判長及受命法官行使闡明權，抗告
    人並已為正確之聲明，詎於九十二年九月十二日言詞辯論期
    日抗告人竟減縮訴之聲明為孤立撤銷訴訟即僅聲明「再復審
    決定、復審決定及原處分均撤銷」，堅持不聲明課予義務訴
    訟部分即「命相對人機關銓敘審定抗告人薪級為薦任第九職
    等本俸五級」，審判長並當庭告知「單純撤銷訴訟不足以保
    護抗告人利益，抗告人是否仍堅持提單純撤銷訴訟，並請說
    明提起該（單純撤銷）之必要」，惟抗告人以自己之觀點解
    釋，認應提單純撤銷訴訟，才不會被追繳溢領之薪資云云，
    惟查若抗告人提起課予義務訴訟得有勝訴之判決，給付薪資
    之機關當然應依相對人機關所審定之薪級為薦任第九職等本
    俸五級即原來之薪資給付，不得追繳，是以是否追繳薪資，
    不足作為提起其單獨聲明撤銷本件相對人審定薪級處分及再
    復審決定之特別保護必要之理由，因抗告人堅持錯誤之訴訟
    種類，致本案不能終結，玆經於九十三年二月三日再行準備
    期日，抗告人仍堅持提起單獨之撤銷訴訟，以上均有筆錄可
    稽，揆諸最高行政法院九十一年判字第一一七號判決意旨，
    本件抗告人之訴即非實現其權利保護請求之正確訴訟種類，
    應以不合法駁回。
三、本件抗告意旨略謂：台中縣政府於八十九年十月十六日以八
    九府人力字第二八七二九八號人事派令（下稱舊派任）任用
    抗告人為薦任第九職等本俸五級，抗告人於八十九年十一月
    十六日起至同年月三十日止確實在台中縣政府上班，而台中
    縣政府於九十年三月十九日突然「註銷」上開八十九年十月
    十六日發布之派令，並重新發布為「薦任第七職等」派令（
    下稱新派令），生效日期為八十九年十二月一日。相對人即
    據以為本件原處分，審定抗告人為「薦任第七職等」，生效
    日期為八十九年十二月一日。如相對人係依台中縣政府舊派
    令據以審定抗告人為薦任第七職等，生效日期為八十九年十
    一月十六日，則台中縣政府就不會追繳抗告人溢領之薪俸。
    是本案經撤銷原處分後，由相對人命台中縣政府再以舊派令
    呈報相對人據以審定，抗告人才不會被追繳薪俸新台幣四三
    、六二０元。基上，原裁定違背行政訴訟法第六條、行政程
    序法第一百二十條、公務人員俸給法施行細則第十三條第二
    項；相對人不依據台中縣政府舊派令來審定，而依據新派令
    來審定，顯然違反行政法之誠信原則，即原裁定違背誠信原
    則；抗告人於八十九年十一月六日接獲台中縣政府舊派令，
    於同年月十六日向其報到就職，嗣因不得已之情況，於同年
    十二月一日辦妥離職，重疊十五天。此情況與抗告人於六十
    五年間獲准任職台灣省公路局材料試驗所與台北市政府工務
    局新建工程處，重疊三天。當時相對人對此任職兩機關重疊
    三天，以公務員請假規則第三條第一項第一款規定扣薪結案
    ，惟本件相對人對抗告人重疊十五天情況，卻不准扣薪結案
    ，顯然違反行政法之平等原則，即原裁定違反平等原則；原
    裁定認定抗告人於八十九年十二月一日任職台中縣政府之事
    實有誤，實抗告人係於同年十一月十六日報到任職，已如前
    述，故原裁定違背公務人員任用法施行細則第二十三條規定
    ，原處分記載生效日期為「八十九年十二月一日」為虛偽證
    明，應予撤銷；原審法院應依職權調查證據，如抗告人於九
    十二年九月十二日當庭提呈之行政聲請更正變更訴之聲明所
    附證據，原審法院完全不予調查，案內證據也完全不予調查
    ，顯有違背行政訴訟法第一百三十三條規定。求為廢棄原裁
    定等語。
四、本院查本件抗告人曾於八十九年九月十六日再任新竹縣峨眉
    鄉公所薦任第六職等至第七職等土木工程職系技士，於同年
    十一月六日提出辭呈，至同年十二月一日始辦妥離職手續，
    惟已先於同年十一月十六日至臺中縣政府報到，擔任薦任第
    六職等至第七職等土木工程職系技士，嗣該府於函請銓敘部
    辦理抗告人銓審案時，始發現抗告人於同年十一月十六日至
    三十日仍在峨眉鄉公所任職，該府爰以九十年三月十九日九
    十府人力字第七六七八○號令註銷該府八十九年十月十六日
    八九府人力字第二八七二九八號派令，以同日、同字號令重
    新派代，暫支薦任第七職等年功俸五級五五○俸點，並自八
    十九年十二月一日生效，銓敘部爰另於九十年四月十三日以
    九十中一字第五○七四二二四號函審定抗告人核敘薦任第七
    職等年功俸五級五五○俸點，抗告人不服，循序提起復審、
    再復審，均遭駁回，遂提起行政訴訟，均主張相對人應審定
    抗告人薪級為薦任第九職等本俸五級，並自八十九年十一月
    十六日生效，此有抗告人九十年五月十四日復審書、九十年
    十月二十九日再復審書影本附復審卷及九十一年六月二十五
    日行政訴訟狀附原審卷可稽，足見本件抗告人提起本件行政
    訴訟之目的，乃在於請求相對人重新審定其薪級為薦任第九
    職等本俸五級，並自八十九年十一月十六日生效，即係請求
    行政機關為特定內容之行政處分，自應提起行政訴訟法第五
    條第二項之課予義務訴訟。且此一訴求如果勝訴，即可以滿
    足抗告人提起本件爭訟所有目的，包括職等俸級及生效日期
    。至於相對人以九十年四月十三日九十中一字第五○七四二
    二四號函審定抗告人核敘薦任第七職等年功俸五級五五○俸
    點，乃依據臺中縣政府之送審資料（包括該府所發九十年三
    月十九日九十府人力字第七六七八○號派令）審定之結果，
    具有銓定抗告人擔任公務員之官職等及俸級之效果，本質上
    應屬授益處分，抗告人請求撤銷此審定函（原處分），對其
    不但沒有實益，而且有害，故抗告人提起本件行政訴訟後，
    撤回其爭訟目的所在之課予義務訴訟，僅保留請求撤銷再復
    審、復審決定及原處分，顯不符有效權利保護原則，而欠缺
    訴之利益。原審以其起訴不備訴訟要件，依行政訴訟法第一
    百零七條第一項第十款規定，裁定駁回其訴，於法並無不合
    ，抗告論旨指摘原裁定不當，求為廢棄，非有理由，應予駁
    回。
五、依行政訴訟法第104條、民事訴訟法第95條、第78條，裁定
    如主文。
中    華    民    國    94    年    7     月   21     日
                  第五庭審判長法  官　趙　永　康
                              法  官　鄭　淑　貞
                              法  官　黃　淑　玲
                              法  官　侯　東　昇
                              法  官  林  文  舟
以  上  正  本  證  明  與  原  本  無  異
中    華    民    國    94    年    7    月    22     日
　　　　　　　　　　　　　　　書記官　彭　秀　玲
